臺灣臺中地方法院民事判決
111年度中簡字第811號
原      告  和泰產物保險股份有限公司

法定代理人  莊瑞德  
訴訟代理人  謝子涵  
            黃雅琪  
            賀維中  
            黃香禎  
被      告  凃建仁  

上列當事人間侵權行為損害賠償（交通）事件，本院於民國111
年7月1日言詞辯論終結，判決如下：
    主      文
一、被告應給付原告新臺幣160,337元，及自民國111年5月7日起
    至清償日止，按週年利率百分之5計算之利息。
二、訴訟費用(除減縮部分外)由被告負擔。
三、本判決得假執行。
    事實及理由
壹、程序事項：
一、本件原告於起訴時原聲明請求被告給付新臺幣（下同）274,
    618元及自起訴狀繕本送達翌日起至清償日止，按週年利率
    百分之5計算利息（見本院卷第17頁），嗣最終變更聲明請
    求被告給付160,337元及上開法定遲延利息（見本院卷第147
    頁），核屬減縮應受判決事項之聲明，依民事訴訟法第255
    條第1項第3款規定，應予准許。　　
二、被告經合法通知，未於言詞辯論期日到場，核無民事訴訟法
    第386條所列各款情形，爰依原告之聲請，由其一造辯論而
    為判決。
貳、實體事項： 
一、原告主張：被告於民國108年10月3日，騎乘車牌號碼000-00
    0號機車，沿臺中市北屯區遼寧路一段行駛，行經遼寧路一
    段與柳陽東街街口前，因疏未注意行經設有行車管制號誌之
    交叉路口，應遵守燈光號誌之指示，竟違反號誌管制（闖紅
    燈）進入路口，不慎撞損由原告所承保，訴外人即被保險人
    王若庭所有，訴外人王宥期駕駛之車牌號碼000-0000號自用
    小客車（下稱系爭車輛），致系爭車輛受損，經送修復後，
    共計支出修理費用新臺幣（下同）274,618元（零件245,230
    元、工資9,240元、烤漆20,148元）。原告已依保險契約，
    辦理出險理賠並扣除零件折舊（零件折舊後為130,949元）
    ，原告仍得請求被告賠償160,337元。爰依保險法第53條第1
    項及民法侵權行為規定，代位請求被告賠償上開損害。並減
    縮後聲明：如主文第一項所示。
二、被告未於言詞辯論期日到場，亦未提出書狀為任何聲明或陳
    述。 
三、本院之判斷：
  ㈠原告主張被告應負侵權行為損害賠償責任，為有理由：
　　按因故意或過失，不法侵害他人之權利者，負損害賠償責任
    ，民法第184條第1項前段定有明文。次按「駕駛人駕駛汽車
    ，除應遵守道路交通標誌、標線、號誌之指示，並服從交通
    指揮人員之指揮。」、「汽車行駛至交岔路口，其行進、轉
    彎，應依下列規定：一、應遵守燈光號誌或交通指揮人員之
    指揮，遇有交通指揮人員指揮與燈光號誌並用時，以交通指
    揮人員之指揮為準。」、「車輛面對圓形紅燈表示禁止通行
    ，不得超越停止線或進入路口。」，道路交通安全規則第90
    條第1項、102條第1項第1款、道路交通標誌標線號誌設置規
    則第206條第1項第5款第1目分別定有明文。經查：
　⒈原告主張被告因行經設有行車管制號誌之交叉路口，未遵守
    燈光號誌之指示，違反號誌管制（闖紅燈）進入路口，而擦
    撞系爭車輛，致系爭車輛受損之事實，有道路交通事故當事
    人登記聯單、中部汽車股份有限公司LS台中廠估價單、車損
    照片、統一發票、行車執照可佐（見本院卷第23-45頁）。
    並經本院向臺中市政府警察局調閱本件道路交通事故之道路
    交通現場圖、道路交通事故調查報告表、談話紀錄表、酒精
    測定紀錄表、補充資料表、初步分析研判表、現場照片、車
    損照片、監視器翻拍照片可參（見本院卷第51-80頁）。又
    依王宥期於警詢時表示：我是綠燈起步通行行駛，結果一台
    機車闖紅燈撞上我左前車頭而車禍等語（見本院卷第55頁）
    ，可見被告行經設有行車管制號誌之交叉路口，疏未注意遵
    守燈光號誌之指示，闖紅燈進入路口，致擦撞系爭車輛，造
    成系爭車輛車頭損傷，就本件車禍之發生有過失甚明。
　⒉系爭車輛之受損，既係來自於被告騎乘機車擦撞所致，與被
    告之過失駕駛行為自具相當因果關係。原告主張被告應負侵
    權行為損害賠償責任，應屬有據。
  ㈡按被保險人因保險人應負保險責任之損失發生，而對於第三
    人有損失賠償請求權者，保險人得於給付賠償金額後，代位
    行使被保險人對於第三人之請求權，但其所請求之數額，以
    不逾賠償金額為限，保險法第53條第1項定有明文。次按不
    法毀損他人之物者，被害人得請求賠償其物因毀損所減少之
    價額，民法第196條定有明文，且依該規定請求賠償物被毀
    損所減少之價額，得以修復費用為估定標準，但以必要者為
    限，如修理材料以新品換舊品，應予折舊（最高法院77年度
    第9次民事庭會議決議(一)決議要旨參照）。經查：
    原告已依保險契約支付系爭車輛修復費用274,618元，其中
    零件245,230元、工資9,240元、烤漆20,148元，而該零件材
    料係以新品更換舊品，零件費用自應考量折舊因素，計算原
    有舊零件之價值。而系爭車輛於107年6月出廠，有行車執照
    在卷可稽（見本院卷第33頁），依行政院所頒「固定資產耐
    用年數表」及「固定資產折舊率表」之規定，小客車之耐用
    年數為5年，依定率遞減法每年折舊千分之369，並參酌「營
    利事業所得稅查核準則」第95條第8項所定：「固定資產提
    列折舊採用定率遞減法，以1年為計算單位，其使用期間未
    滿1年者，按實際使用之月數相當於全年之比例計算之，不
    滿1月者，以月計」，則至本件車禍事故之日即108年10月3
    日止，系爭車輛已使用1年4月，依上開方式扣除折舊額後，
    原告請求之必要零件費用130,949元，應屬有據。再加計工
    資9,240元、烤漆20,148元，從而，原告請求賠償車輛修理
    費160,337元，應屬必要費用。
  ㈢本件原告對被告上開侵權行為損害賠償債權，核屬無確定期
    限之給付，自應經原告之催告而未為給付，被告始負遲延責
    任。準此，依民法第229條第2項、第233條第1項前段、第20
    3 條規定，原告請求被告自起訴狀繕本送達之翌日即111年5
    月7日起（見本院卷第127頁之本院送達證書）至清償日止，
    按週年利率5%計付遲延利息，即屬有據，應予准許。
四、綜上所述，原告依據保險代位及侵權行為之法律關係，請求
    被告給付其160,337元，及自111年5月7日起至清償日止，按
    週年利率百分之5計算之利息，為有理由，應予准許。
五、本件判決之事證已臻明確，兩造其餘攻擊防禦方法，經審酌
    後，認均與判決結果無影響，爰不一一論述。 
六、本件係依民事訴訟法第427條第1項規定適用簡易訴訟程序，
    並為被告敗訴之判決，依同法第389條第1項第3款規定，法
    院應依職權宣告假執行。
參、訴訟費用負擔之依據：民事訴訟法第78條。
中　　華　　民　　國　　111 　年　　7  　月　   15　　日
                      臺灣臺中地方法院臺中簡易庭
                                  法　官　陳佩怡
以上正本係照原本作成。
如不服本判決，應於送達後20日內，向本院提出上訴狀並表明上
訴理由，如於本判決宣示後送達前提起上訴者，應於判決送達後
20日內補提上訴理由書（須附繕本）。如委任律師提起上訴者，
應一併繳納上訴審裁判費。
中　　華　　民　　國　　111 　年　　7  　月　　15　　日
                                  書記官　許千士